【裁判字號】    89,易,2879
【裁判日期】    900409
【裁判案由】    毒品危害防制條例
【裁判全文】
臺灣臺北地方法院刑事判決                        八十九年度易字第二八七九號
    公  訴  人  臺灣臺北地方法院檢察署檢察官
    被      告  甲○○
右列被告因毒品危害防制條例案件，經檢察官提起公訴（八十九年度毒偵字第三三七
二號），本院判決如左：
    主  文
甲○○連續施用第二級毒品，處有期徒刑柒月。扣案第二級毒品安非他命壹小包（淨
重零點壹壹公克）沒收銷燬之。
    事  實
一、甲○○前於民國八十八年間，因二次施用第二級毒品安非他命案件，經依臺灣板
    橋地方法院八十八年度毒聲字第四一六九、七五四○號裁定送觀察、勒戒後，認
    無繼續施用毒品之傾向，經臺灣板橋地方法院檢察署檢察官分於八十八年七月二
    十三日、十二月十五日，分以八十八年度偵字第一六六九四號、八十八年度毒偵
    字第二一○七號為不起訴處分確定，詎甲○○仍基於概括犯意，自八十九年七月
    底某日起，至同年八月九日十七時前九十六小時某時內，分別在其工作之南投工
    地等處所，以和水服用等不詳方法，連續多次施用第二級毒品安非他命，嗣於八
    十九年八月九日下午五時許，在台北市○○區○○街與漢口街口為警查獲，並扣
    得第二級毒品安非他命一小包（淨重○‧一一公克）。
二、案經台北市政府警察局萬華分局報請臺灣臺北地方法院檢察署檢察官偵查起訴。
    理  由
一、訊據被告甲○○就上揭時地以水吞食安非他命之事於本院審訊中坦承不諱，而被
    告為警查獲後採集之尿液，經檢驗結果有安非他命陽性反應屬實，有台北市立療
    養院八十九年八月十五日煙毒尿液檢驗報告書、廣益醫事檢驗所八十九年九月二
    十六日濫用藥物檢驗報告各一紙附卷可稽；又扣案結晶經本院送請法務部調查局
    檢驗，認係第二級毒品安非他命，有該局九十年一月二十九日（九○）陸（一）
    字00000000號檢驗通知書在卷足佐，並有安非他命淨重○．一一公克扣
    案可證，從而被告施用第二級毒品安非他命一情，實已灼然。被告雖另辯稱：伊
    係因胃痛而購買胃藥服用並不知係安非他命，且扣案之結晶量多且包裝不同並非
    查獲當時由伊身上所扣得之物云云。然查，被告明知為安非他命而在桃園中興路
    向綽號「阿雄」之成年男子以新台幣五百元購買一節，已於警訊中供明無訛（見
    八十九年度毒偵字第三三七二號偵查卷第九頁正面）。且其就購買胃藥之事，先
    於警訊偵查中供稱係向友人阿雄購買，嗣於本院調查中翻異稱在藥房購買（分見
    八十九年度毒偵字第三三七二號偵查卷第九頁正面、八十九年度核退字第一三五
    四號偵查卷第五頁正面及本院九十年三月十九日訊問筆錄），前後所辯出入不一
    ，亦難盡信。又查獲當時安非他命經警秤重為淨重○‧一公克，亦與本院送請法
    務部調查局鑑驗秤重之淨重○‧一一公克差距無幾，有台北市政府警察局保安大
    隊查獲涉嫌毒品危害防制條例毒品初步鑑驗報告單及法務部調查局上開檢驗通知
    書附卷可憑，是被告上開所辯乃狡飾之詞，均不足採。另被告前因施用毒品案件
    ，經依裁定送觀察、勒戒後，認無繼續施用毒品之傾向，由台灣板橋地方法院檢
    察署檢察官分以八十八年度偵字第一六六九四號、八十八年度毒偵字第二一○七
    號為不起訴處分確定，有該署不起訴處分書及台灣高等法院檢察署刑案資料查註
    紀錄表在卷足參，是其三犯毒品危害防制條例第十條之罪甚明。綜上所陳，本件
    事證明確，被告犯行堪予認定。
二、核被告所為，係犯毒品危害防制條例第十條第二項之施用第二級毒品罪。其持有
    毒品部分為施用行為所吸收，不另論罪。其先後多次施用第二級毒品安非他命之
    行為，時間緊接，罪名與構成要件相同，顯係基於概括之犯意反覆為之，為連續
    犯，應依刑法第五十六條以一罪論，並加重其刑。爰審酌被告前即施用毒品，觀
    察勒戒不起訴處分後猶不知悔悟而再犯，施用期間、次數、所生身心之危害、屢
    經拘提始行到案暨犯罪後仍圖卸矯飾之態度等一切情狀，量處如主文所示之刑示
    懲。扣案之第二級毒品安非他命一包（淨重０．一一公克），應依毒品危害防制
    條例第十八條第一項前段，沒收銷燬之。
三、又被告於警訊中曾冒用「王文華」名義應訊，並偽造「王文華」之中英文署名及
    指印（見偵查卷第七頁反面），業經被告供承在卷，此部份究否涉有偽造署押犯
    行，應由檢察官另行偵處，併予指明。
據上論斷，應依刑事訴訟法第二百九十九條第一項前段，毒品危害防制條例第十條第
二項、第十八條第一項，刑法第十一條前段、第五十六條，判決如主文。
本案經檢察官吳宗樑到庭執行職務
中      華      民      國      九十      年      四      月      九    日
                                      臺灣臺北地方法院刑事第四庭
                                          法  官  吳  定  亞
右正本證明與原本無異。
如不服本判決，應於判決送達後十日內，向本院提出上訴狀。
                                          書記官  巫  美  華
中      華      民      國      九十      年      四      月    十二    日
附錄本案論罪科刑法條全文
毒品危害防制條例第十條
施用第一級毒品者，處六月以上五年以下有期徒刑。
施用第二級毒品者，處三年以下有期徒刑。


司法院資訊處製作；財團法人民間司法改革基金會備份。
